【裁判字號】    89,裁,696
【裁判日期】    890512
【裁判案由】    營利事業所得稅
【裁判全文】
行  政  法  院  裁  定                            八十九年度裁字第六九六號
    再 審原 告  義大利商．蘇克勝公司高雄工地場所
    代  表  人  甲○○
    再 審被 告  財政部高雄市國稅局
右當事人間因營利事業所得稅事件，再審原告對本院中華民國八十六年九月三十日八
十六年度判字第二三五○號判決、中華民國八十七年十二月三日八十七年度判字第二
五一二號判決提起再審之訴。本院裁定如左︰
    主  文
再審之訴駁回。
    理  由
一、按「提起再審之訴應於二個月內提起之。」「前項期間，自判決送達時起算，其
    事由發生在後或知悉在後者，自發生或知悉時起算。」行政訴訟法第二十九條第
    一項、第二項分別定有明文。次按對於確定判決提起再審之訴，依行政訴訟法第
    三十三條準用民事訴訟法第五百零一條第一項第四款之規定，必須表明再審理由
    及關於再審理由並遵守不變期間之證據」，所謂表明再審理由，必須指明確定判
    決有如何合於法定再審事由之具體情事始為相當，倘未依法表明，則其再審之訴
    即非合法。又「『所謂適用法規顯有錯誤』，係指原判決所適用之法規與該案應
    適用之現行法規相違背，或與解釋判例有所牴觸者而言，至於法律上見解之歧異
    ，再審原告對之縱有爭執，要難謂為適用法規錯誤，而據為再審之理由。」「按
    當事人對於本院判決提起再審之訴，必須具有行政訴訟法第二十八條所列各款情
    形之一者，始得為之。而該條第十款所謂發見未經斟酌之重要證物者，係指該項
    證物在前訴訟程序中即已存在，而當事人不知其存在，現始發見者而言，並以如
    經斟酌可受較有利益之裁判者為限。」本院六十二年判字第六一○號判例、六十
    九年判字第七三六號判例分別著有明文。
二、對本院八十六年度判字第二三五○號判決提起再審之訴部分：
    本件再審原告前收受本院八十六年度判字第二三五○號判決後，業於八十六年十
    月二十日對之提起再審之訴，本院嗣認再審原告之該再審之訴為無理由，爰於八
    十七年十二月三日以八十七年度判字第二五一二號判決駁回，此業經本院調閱八
    十七年度判字第二五一二號案卷查明。再審原告至八十八年一月十七日又對同一
    確定判決提起本件再審之訴，亦有本院加蓋於訴狀上之收文戳記所載日期可考，
    是本件顯已逾上開法定不變期間。又再審原告並未依行政訴訟法第三十三條準用
    民事訴訟法第五百零一條第一項第四款規定，於訴狀內表明關於遵守不變期間之
    證據，此項法定程序之欠缺，且不屬由審判長限定期間命其補正之事由，應逕認
    本件再審之訴因逾期不合法，而予駁回。又本件再審之訴既不合法，其實體上之
    理由，自無庸審酌，併此明。
三、對本院八十七年度判字第二五一二號判決提起再審之訴部分：
（一）本件再審原告固於再審起訴狀中記載其係以原確定判決存有行政訴訟法第二十
      八條第一款及第十款之事由作為再審理由，而其主張之具體情事，為：１、發
      見未經斟酌之重要證物部分：（１）發見生產日報表、中油公司第一、第二及
      第三外海浮筒工程位置圖及施工時程表。（２）發見經中油公司核准之鐵礦砂
      含量資料。２、適用法規顯有錯誤部分：再審被告不具查核本件稅額之知識能
      力。
（二）依前揭說明，再審原告自應於再審訴狀中指明其對之請求再審之本院八十七年
      度判字第二五一二號判決所適用之法規與該案應適用之現行法規如何相違背，
      或與解釋、判例如何牴觸。而觀之本件再審起訴狀，再審原告僅陳述再審被告
      如何不具有查核本件稅額之能力之理由，而未言及前開確定判決所適用之法規
      與該案應適用之現行法規如何相違背，或與解釋、判例如何牴觸，自難認此係
      屬合法之再審理由。
（三）再審原告另以發見未經斟酌之重要證物作為再審理由，依前開說明，須其所發
      見之證物如經斟酌，足以推翻本院八十七年度判字第二五一二號判決之結果，
      可受較有利益之裁判。然依再審原告所言，其所發見之證物，如經斟酌，係可
      推翻本院八十六年度判字第二三五○號判決之結果。對本件對之再審之本院八
      十七年度判字第二五一二號判決，係以八十六年度判字第二三五○號判決無適
      用法規顯有錯誤及發見新證物之再審原因為由，而駁回該次再審之訴之理由何
      以足以推翻，則未述及；亦即依再審原告所言，本院無從因斟酌再審原告所提
      出之新證物，而推翻本院八十七年度判字第二五一二號判決結果，是亦難認此
      為合法之再審理由。（四）綜上所述，此部分再審之訴亦為不合法，應予駁回
      。
（四）綜上所述，此部分再審之訴亦為不合法，應予駁回。
據上論結，本件再審之訴為不合法，依行政訴訟法第三十三條、民事訴訟法第五百零
二條第一項，裁定如主文。
中    華    民    國     八十九      年      五      月      十二       日
                    行 政 法 院 第 四 庭
                                審 判 長 評  事      葉  振  權
                                         評  事      趙  永  康
                                         評  事      吳  明  鴻
                                         評  事      尤  三  謀
                                         評  事      陳  光  秀
右  正  本  證  明  與  原  本  無  異
                                         法院書記官  阮  桂  芬
中    華    民    國     八十九      年      五      月      十二       日


司法院資訊處製作；財團法人民間司法改革基金會備份。
